臺灣桃園地方法院刑事判決　　　　　　　　　　　 九十三年度易字第一○四六號
　　公　訴　人　 臺灣桃園地方法院檢察署檢察官
　　被　　　告　 午○○
　　　　　　　　 己○○
右列被告因竊盜案件，經檢察官提起公訴（九十三年度偵字第九八七六號、一一七六
三號）及移送併案審理（九十三年度偵字第一四五四七號），被告於本院準備程序時
，就被訴事實均為有罪之陳述，經本院合議庭裁定本件由受命法官獨任進行簡式審判
程序，本院判決如左：
    主       文
午○○共同連續攜帶兇器竊盜，累犯，處有期徒刑貳年。扣案六角扳手貳支沒收之。
己○○共同連續竊盜，累犯，處有期徒刑伍月，如易科罰金以參佰元折算壹日。
    事       實
一、午○○於民國八十九年、九十年間，因違反毒品危害防制條例及竊盜案件，經臺
    灣苗栗地方法院分別於八十九年十一月二十日、九十年二月二十七日、三月十五
    日以八十九年度易字第四三六號、九十年度苗簡字第二二號及八十九年度易字第
    一○四一號判處有期徒刑六月、四月、八月確定，並定應執行有期徒刑一年四月
    。於九十一年二月十五日縮短刑期假釋出監，刑期至同年七月二日屆滿以已執行
    論。
二、己○○於八十四年間因竊盜案件，經本院於八十五年八月十四日以八十四年度易
    字第四九七九號判處有期徒刑三年二月確定。另因違反麻醉藥品管理條例及過失
    傷害案件，經本院及臺灣高等法院分別於八十四年十月三十日、八十五年十月十
    五日以八十八年度桃簡字第七九三號、八十五年度上訴字第一一五五號判處有期
    徒刑四月、八月確定，並定應執行有期徒十月確定後，入監服刑，上開二罪接續
    執行，於八十七年五月二十日縮短刑期假釋出獄，尚餘殘刑一年九月四日。詎其
    於假釋期間，再因違反毒品危害防制條例及竊盜案件，經本院及臺灣高等法院分
    別於八十八年十月一日、八十九年一月八日以八十八年度桃簡字第七九三號、八
    十八年度上易字第二八八一號判處有期徒刑四月、一年確定，並定應執行有期徒
    刑一年三月確定。嗣與前揭殘刑接續執行，於九十一年十月一日縮短刑期假釋出
    獄，刑期至同年月二十六日屆滿以已執行論。
三、午○○基於意圖為自己不法所有之概括犯意，或與如附表一所示之人基於犯意聯
    絡共同為之，或單獨為之，連續於附表一所示之時間、地點，攜帶其所有客觀上
    對人之身體造成危險足供兇器使用之螺絲起子、六角扳手等犯罪工具，以如附表
    一所示之犯罪方法，竊取如附表一所示被害人所有之財物。
四、午○○復承前揭犯意，與己○○共同基於意圖為自己不法所有之概括犯意，由午
    ○○駕駛於附表一編號五所示時、地竊得之自小客車（懸掛車牌為午○○於附表
    一編號七所示時、地所竊得），搭載己○○連續於附表二所示之時、地，竊得如
    附表二所示之物品。嗣於九十三年四月二十三日下午二時三十分許，在桃園縣大
    溪鎮○○路三八一之一號前竊得如附表二編號三所示之電動車時，為行經之巡邏
    員警查覺有異，上前盤查，午○○、己○○為免為警查知上情，遂駕車加速駛離
    ，經警方追捕，在桃園縣大溪鎮○○○街九十七號前緝獲，經查詢發現渠二人之
    所駕之自小客車為贓車，其上所懸掛之車牌亦為贓物，並在該車上發現有附表二
    所示之物品，因而尋線查獲上情。
五、案經桃園縣政府警察局大溪、大園、平鎮分局報告臺灣桃園地方法院檢察署檢察
    官偵查起訴。
    理       由
一、訊據被告午○○、己○○對有於如附表一、二所示時間、地點，以如附表一、二
    所示之方式行竊等事實，於本院審理時均坦承不諱，並經被害人丁○○、庚○○
    、癸○○、戊○○、丙○○、乙○○、丑○○、卯○○、辰○○、辛○○、巳○
    ○、子○○及甲○○於警詢中指述綦詳，核與共犯壬○○於偵查、本院審理時及
    寅○○於偵查中所述大致相符，復有贓物認領保管單十三紙附卷可稽及六角扳手
    二支扣案可資佐證。而警方嗣分於ＱＣ○三五三號自小貨車（即附表一編號六所
    示）及Ｖ八三八五三號自小客車（即附表一編號九所示）上採得指紋數枚，經送
    鑑結果，確與被告午○○之指紋相符乙節，亦有內政部刑事警察局鑑驗書二紙在
    卷足憑。是本件被告二人自白，應與事實相符，堪值採信。雖被告午○○於本院
    審理時陳稱，於附表一編號二所示之竊盜犯行，係與壬○○共犯之，於警詢中所
    稱「阿忠」即係壬○○等語，然訊之證人壬○○於本院審理時證稱：伊確有於如
    附表一編號三、四所示時、地與被告午○○共同行竊，惟並未與被告午○○共犯
    附表一編號二之犯行等語明確，參酌被告於警詢中係供稱：該次係與「阿忠」共
    犯之，但「阿忠」之真實姓名年籍不清楚等語，全未提及壬○○，與本院所述顯
    然不符，且復查無其他證據足以證明壬○○有參與該次犯行，是自難僅憑被告午
    ○○前後不一之指述，遽認壬○○有參與附表一編號二所示之竊盜犯行，併此敘
    明。綜上所述，本件事證明確，被告二人犯行洵堪認定，應依法論科。
二、論罪科刑
  (一)午○○部分：
  1.按刑法第三百二十一條第一項第三款之攜帶兇器竊盜罪，其所稱「兇器」，其種
    類並無限制，凡客觀上足對人之生命、身體、安全構成威脅，具有危險性之兇器
    均屬之，且祇須行竊時攜帶此種具有危險性之兇器為已足，並不以攜帶之初有行
    兇之意圖為必要，最高法院七十九年台上字第五二五三號判例可資參照，查被告
    午○○於附表一編號一、二所攜帶之六角扳手二支、於附表一編號三、四、七所
    攜帶之螺絲起子一支等工具，均為金屬材質之五金工具，質地堅硬，是被告午○
    ○持以行竊，客觀上足以對人之生命、身體產生相當之危害，性質上屬兇器無疑
    ，從而核被告午○○於如附表一編號一至四及七所示之犯行，係犯刑法第三百二
    十一條第一項第三款之攜帶兇器竊盜罪。另被告午○○於附表一編號八所示侵入
    巳○○住宅行竊之時間為晚間十一時許，是被告午○○此部分所為，係犯刑法第
    三百二十一條第一項第一款之夜間侵入住宅竊盜罪。至附表一編號五、六、九、
    十及附表二部分則係犯刑法第三百二十條第一項之普通竊盜罪。被告就附表一編
    號二部分與姓名年籍不詳綽號「阿忠」之成年男子、附表一編號三、四部分與壬
    ○○、附表一編號六部分與寅○○及附表二部分與己○○，各有犯意聯絡及行為
    分擔，為共同正犯。被告午○○先後十三次竊盜犯行，時間緊接，所犯基本構成
    要件均相同，雖有普通竊盜、攜帶兇器竊盜及夜間侵入住宅竊盜之分，仍成立連
    續犯，應依刑法第五十六條規定論以情節較重之攜帶兇器竊盜一罪論，並加重其
    刑。另就附表一編號八部分，被告午○○係於夜間十一時許，侵入巳○○之住宅
    內行竊，業據被告午○○於本院審理時供述甚詳，是被告此部分所為應係犯刑法
    第三百二十一條第一項第一款之罪，從而，檢察官起訴認被告此部分所為係犯刑
    法第三百二十條第一項之罪容有未洽，惟其起訴事實相同，爰依法變更起訴法條
    ，併予敘明。又檢察官雖僅就被告午○○所犯如附表一編號一至七及附表二所示
    之竊盜犯行起訴，惟就如附表一編號八至十所示之犯行部分，因與已起訴之部分
    ，具有連續犯之裁判上一罪關係，已如前述，為起訴效力所及，本院自應併予審
    理，併予敘明。另被告有如事實欄所載之有期徒刑執行紀錄，有臺灣高等法院被
    告全國前案紀錄表一紙在卷足憑，五年內再犯本件有期徒刑以上之罪，為累犯，
    爰依刑法第四十七條規定加重其刑，並依法遞加重之。爰審酌被告午○○年輕力
    盛，不憑一己勞力由正當管道獲得財物，竟運用智慧於不法之途，且素行不端，
    然犯罪後坦承犯行，態度尚稱良好等一切情狀，量處如主文所示之刑。
  2.至被告午○○另於九十三年二月五日晚上七時許，與江正財共同駕車至新竹縣關
    西鎮○○里○○○○道」旁之工地，行竊不鏽鋼白鐵四百公斤部分，業經臺灣新
    竹地方法院於九十三年度易字第八七號判處有期徒刑五月，有臺灣新竹地方法院
    宣示判決筆錄節本一紙在卷足憑，觀之被告午○○於該案之犯罪手法與本案全然
    不同，行竊客體亦大相逕庭，自難認被告午○○係基於概括之犯意為之，是本案
    與該案自無連續犯之裁判上一罪關係，附此敘明。
  3.另扣案之六角扳手二支，為被告午○○所有，並持以犯如附表一編號一、二所示
    之竊盜犯行，已經被告午○○供明在卷，爰依刑法第三十八條第一項第二款宣告
    沒收。至如附表一編號三、四、七所示部分，被告午○○係持螺絲起子一支為行
    竊工具，業據被告午○○供承明確，然並未扣案，且被告午○○供承已丟棄於不
    詳處所，顯然業已滅失，爰不另為沒收之諭知。
  (二)被告己○○部分：
    核被告己○○所為，係犯刑法第三百二十條第一項之普通竊盜罪。被告己○○與
    被告午○○二人就附表二所示之竊盜犯行，有犯意聯絡及行為分擔，為共同正犯
    。被告己○○先後三次竊盜犯行，時間緊接，所犯構成要件均相同，顯係基於概
    括犯意反覆為之，為連續犯，應依刑法第五十六條規定以一罪論，並加重其刑。
    另被告己○○有事實欄所載之有期徒刑執行紀錄，五年內再犯本件有期徒刑以上
    之罪，為累犯，應依刑法第四十七條之規定加重其刑，並遞加重之。爰審酌被告
    己○○犯罪動機係因一時貪念，所生危害非鉅，犯罪情節尚屬輕微及犯後坦承犯
    行，態度尚稱良好等一切情狀量處如主文所示之刑，並諭知易科罰金之折算標準
    ，以示警懲。
據上論斷，應依刑事訴訟法第二百七十三條之一、第二百九十九條第一項前段、第三
百條，刑法第二十八條、第五十六條、第三百二十條第一項、第三百二十條第一項第
三款、第四十七條、第四十一條第一項前段、第三十八條第一項第二款，罰金罰鍰提
高標準條例第一條前段、第二條，判決如主文。
本案經檢察官廖先志到庭執行職務。
中　　　華　　　民　　　國　　九十三　　年　　 十二 　　月　　 十四 　　日
                                     臺灣桃園地方法院刑事第十庭
                                             法  官  柯姿佐
右正本證明與原本無異。
如不服本判決，應於判決送達後十日內向本院提出上訴狀( 應附繕本 )，上訴於
臺灣高等法院。
                                             書記官  張淑芬
中　　　華　　　民　　　國　　九十三　　年　　 十二 　　月　　 十四 　　日
附錄論罪科刑法條
中華民國刑法第三百二十條
(普通竊盜罪、竊佔罪)
意圖為自己或第三人不法之所有，而竊取他人之動產者，為竊盜罪，處五年以下有期
徒刑、拘役或五百元以下罰金。
意圖為自己或第三人不法之利益，而竊佔他人之不動產者，依前項之規定處斷。
前二項之未遂犯罰之。
┌─────────────────────────────────────────────┐
│附表一                                                                                    │
├──┬────┬─────┬──────┬──────┬────┬─────┬──────┤
│編號│ 行為人 │ 犯罪時間 │  犯罪地點  │ 犯罪方法   │ 被害人 │ 所得財物 │ 備     註  │
├──┼────┼─────┼──────┼──────┼────┼─────┼──────┤
│ 一 │ 午○○ │九十三年二│桃園縣中壢市│以其所有客觀│所有人為│車牌號碼為│得手後供己代│
│    │        │月二十六日│中央路中央大│上具有危險性│邱水順，│ＴＥ五八八│步使用，迨油│
│    │        │零時許（起│學後門      │、可供兇器使│使用人為│六號之自用│料用盡，即將│
│    │        │訴書誤載為│            │用之六角扳手│丁○○  │小客車一輛│之棄置於平鎮│
│    │        │同年月二十│            │二支改裝成削│        │          │工業區某處  │
│    │        │七日）    │            │尖狀後，毀損│        │          │            │
│    │        │          │            │門鎖及電門竊│        │          │            │
│    │        │          │            │取之（毀損部│        │          │            │
│    │        │          │            │分未據告訴）│        │          │            │
├──┼────┼─────┼──────┼──────┼────┼─────┼──────┤
│二  │午○○與│九十三年三│桃園縣中壢市│以右揭相同之│所有人為│車牌號碼為│得手後將車內│
│    │姓名年籍│月一日晚上│執信一街三五│六角扳手二支│保力樹脂│三Ｌ一一四│之昇降機、砂│
│    │不詳綽號│零時許    │號          │，破壞門鎖及│工程有限│二號之自用│輪機、攪拌電│
│    │「阿忠」│          │            │電門後竊取之│公司，使│小貨車一輛│鑽及油漆粉刷│
│    │之成年男│          │            │（毀損部分未│用人為梁│（內置有昇│工具變賣，所│
│    │子      │          │            │據告訴）    │力炎    │降機、砂輪│得供已花用殆│
│    │        │          │            │            │        │機、攪拌電│盡，自小貨車│
│    │        │          │            │            │        │鑽及油漆粉│則供己代步使│
│    │        │          │            │            │        │刷工具）  │用，迨油料用│
│    │        │          │            │            │        │          │盡後，將之棄│
│    │        │          │            │            │        │          │於桃園縣觀音│
│    │        │          │            │            │        │          │鄉上大村十二│
│    │        │          │            │            │        │          │鄰附近之產業│
│    │        │          │            │            │        │          │道路        │
├──┼────┼─────┼──────┼──────┼────┼─────┼──────┤
│三  │午○○、│九十三年三│桃園縣中壢市│由壬○○在旁│癸○○  │車牌號碼為│得手後供渠二│
│    │壬○○（│月七日早上│三光路四八○│把風，午○○│        │ＬＰ四○○│人代步使用，│
│    │業據臺灣│九時許（起│號          │則持其所有客│        │○之自小貨│嗣棄置於桃園│
│    │桃園地方│訴書誤載為│            │觀上足以對人│        │車一輛    │縣大園鄉某處│
│    │法院判處│晚上九時許│            │之生命、身體│        │          │            │
│    │有期徒刑│）        │            │構成威脅，具│        │          │            │
│    │捌月確定│          │            │有有危險性之│        │          │            │
│    │）      │          │            │螺絲起子一支│        │          │            │
│    │        │          │            │，破壞門鎖後│        │          │            │
│    │        │          │            │，入車內啟動│        │          │            │
│    │        │          │            │電源之方式竊│        │          │            │
│    │        │          │            │取之（毀損部│        │          │            │
│    │        │          │            │分未據告訴）│        │          │            │
├──┼────┼─────┼──────┼──────┼────┼─────┼──────┤
│四  │午○○、│九十三年三│桃園縣中壢市│同右述方法（│所有人為│車牌號碼為│得手後將後昇│
│    │壬○○  │月二十日某│百韜二街停車│毀損部分未據│一新起重│ＫＶ三二○│尾降門變賣，│
│    │        │時        │場          │告訴）      │行，使用│六號自小貨│所得供渠等二│
│    │        │          │            │            │人為邱德│車一輛（內│人花用，自小│
│    │        │          │            │            │章      │置有後昇尾│貨車部分殆油│
│    │        │          │            │            │        │降門）    │料用盡，則棄│
│    │        │          │            │            │        │          │置於桃園縣大│
│    │        │          │            │            │        │          │園鄉某處，螺│
│    │        │          │            │            │        │          │絲子則棄置於│
│    │        │          │            │            │        │          │不詳處所    │
├──┼────┼─────┼──────┼──────┼────┼─────┼──────┤
│五  │午○○  │九十三年四│桃園縣觀音鄉│乘車牌號碼為│丙○○  │車牌號碼為│得手後將原車│
│    │        │月八日下午│新坡村文中路│四七三七ＨＤ│        │ＨＤ四七三│牌拆卸，改懸│
│    │        │三時許    │五十號前    │號自小客車車│        │七號自用小│掛ＪＯ四四二│
│    │        │          │            │主下車，疏未│        │客車一輛（│六號車牌供其│
│    │        │          │            │將鑰匙取下之│        │內置有手機│個人使用，而│
│    │        │          │            │機會，竊取該│        │三支、車籍│手機三支、車│
│    │        │          │            │車          │        │資料及保險│籍資料及保險│
│    │        │          │            │            │        │卡）      │卡則予以變賣│
├──┼────┼─────┼──────┼──────┼────┼─────┼──────┤
│六  │午○○、│九十三年五│桃園縣龍潭鄉│午○○在旁把│所有人為│車牌號碼為│得手後將該車│
│    │寅○○（│月二日晚上│中興路四一六│風，寅○○徒│弼隆實業│ＱＣ○五五│車牌拆卸丟棄│
│    │現由臺灣│十一時許  │巷五號前    │手破壞車門門│股份有限│三號自小貨│於不詳處所  │
│    │板橋地方│          │            │把後，竊取該│公司，使│車一輛    │            │
│    │法院審理│          │            │車          │用人為潘│          │            │
│    │中）    │          │            │            │新玉    │          │            │
├──┼────┼─────┼──────┼──────┼────┼─────┼──────┤
│七  │午○○  │九十三年五│桃園縣龍潭鄉│以其所有客觀│所有人為│號碼為六九│得手後將之裝│
│    │        │月九日晚上│中政路三林段│上具有危險性│家緯電子│二七ＦＳ號│置於附表一編│
│    │        │七、八時許│陸軍總部前停│，可供兇器使│股份有限│之車牌二面│號六所示之自│
│    │        │（起訴書誤│車場        │用之螺絲起子│公司，使│          │小貨車上；另│
│    │        │載為同月十│            │一把拆卸之  │用人為彭│          │將螺絲起子棄│
│    │        │九日）    │            │            │志成    │          │置於不詳處所│
├──┼────┼─────┼──────┼──────┼────┼─────┼──────┤
│八  │午○○  │九十三年二│桃園縣平鎮市│利用該址後門│巳○○  │竊得內置有│得手後現金五│
│    │        │月二日晚上│東勢里二四鄰│未關之機會入│        │巳○○身分│千元已花用殆│
│    │        │十一時許  │東勢九八之三│內行竊      │        │證一張、駕│盡，手機則變│
│    │        │          │號          │            │        │照二張、中│賣，所得供其│
│    │        │          │            │            │        │華商業銀行│個人花用，信│
│    │        │          │            │            │        │信用卡一張│用卡則棄置於│
│    │        │          │            │            │        │、現金五千│不詳處所    │
│    │        │          │            │            │        │元及行動電│            │
│    │        │          │            │            │        │話一具之黑│            │
│    │        │          │            │            │        │色皮包一個│            │
├──┼────┼─────┼──────┼──────┼────┼─────┼──────┤
│九  │午○○  │九十三年二│桃園縣龍潭鄉│利用車牌號碼│子○○  │Ｖ八三八五│得手後將車牌│
│    │        │月三日六時│育樂路一○四│為Ｖ八三八五│        │三號自小客│拆卸丟棄於不│
│    │        │許        │巷六號      │三號自小客車│        │車一輛    │詳地點，該車│
│    │        │          │            │車主下車未熄│        │          │則留供其個人│
│    │        │          │            │火之機會竊取│        │          │代步使用    │
│    │        │          │            │之          │        │          │            │
├──┼────┼─────┼──────┼──────┼────┼─────┼──────┤
│十  │午○○  │九十三年二│桃園縣蘆竹鄉│徒手拆卸停放│所有人為│ＸＪ五三一│得手後將之懸│
│    │        │月中旬某日│南坎路一段一│於該處待修理│王陳麗嬌│一號車牌二│掛於其所竊得│
│    │        │          │九八號鴻吉汽│號碼為ＸＪ五│，使用人│面        │如附表一編號│
│    │        │          │車修理廠    │三一一號之自│為甲○○│          │九所示之自小│
│    │        │          │            │小客車之車牌│        │          │客車上      │
│    │        │          │            │二面        │        │          │            │
└──┴────┴─────┴──────┴──────┴────┴─────┴──────┘
┌────────────────────────────────┐
│附表二                                                          │
├──┬─────┬─────┬─────┬─────┬─────┤
│編號│ 犯罪時間 │ 犯罪地點 │ 犯罪手法 │ 所得財物 │  被害人  │
├──┼─────┼─────┼─────┼─────┼─────┤
│一  │九十三年四│桃園縣大溪│由己○○負│不鏽鋼門一│  乙○○  │
│    │月二十三日│鎮義和里榮│責把風，戴│個        │          │
│    │十二時許  │安二村一號│育平徒手竊│          │          │
│    │          │（起訴書誤│取之      │          │          │
│    │          │載為榮安三│          │          │          │
│    │          │村）      │          │          │          │
├──┼─────┼─────┼─────┼─────┼─────┤
│二  │九十三年四│桃園縣大溪│由午○○負│鑰匙九支  │  丑○○  │
│    │月二十三日│鎮○○路四│責把風，徐│          │          │
│    │下午一時許│八八號    │漢文假藉問│          │          │
│    │          │          │路之機會，│          │          │
│    │          │          │推開該處未│          │          │
│    │          │          │上鎖之大門│          │          │
│    │          │          │，入內行竊│          │          │
│    │          │          │（侵入住宅│          │          │
│    │          │          │部分未據告│          │          │
│    │          │          │訴）      │          │          │
├──┼─────┼─────┼─────┼─────┼─────┤
│三  │九十三年四│桃園縣大溪│由己○○負│電動休閒車│ 卯○○   │
│    │月二十三日│鎮○○路三│責把風，戴│一輛      │          │
│    │下午二時許│八一號之一│育平徒手竊│          │          │
│    │          │前        │取之      │          │          │
└──┴─────┴─────┴─────┴─────┴─────┘
